臺灣板橋地方法院刑事判決　　　　　　　94年度訴緝字第84號
公　訴　人　臺灣板橋地方法院檢察署檢察官
被　　　告　甲○○
選任辯護人　廖芳萱律師
上列被告因違反毒品危害防制條例案件，經檢察官提起公訴（93
年度毒偵字第274 號），本院受命法官行準備程序中，被告為有
罪陳述，由本院合議庭裁定由受命法官獨任進行簡式審判程序，
本院判決如左：
    主  文
甲○○連續施用第一級毒品，累犯，處有期徒刑玖月。
海洛因貳包（共淨重0 ‧5 公克）、安非他命貳包（合計淨重10
‧1 公克）沒收銷燬，安非他命玻璃球壹個、吸食器壹組均沒收
。
    事  實
一、甲○○前因詐欺案件，經臺灣士林地方法院以90年易字第34
    1 號判處有期徒刑3 月，如易科罰金300 元折算1 日確定，
    並於91年12月11日因徒刑執行完畢出監。又因施用毒品案件
    ，經觀察、勒戒後，認無繼續施用毒品傾向，由臺灣士林地
    方法院檢察署於87年9 月11日以87偵字第5432號為不起訴處
    分。詎90年6 、7 月間又因施用毒品案件（士林地檢署90年
    度毒偵字第1990號），經臺灣士林地方法院91年度毒聲字第
    289 號裁定送戒治處所施以強制戒治，於92年3 月17日停止
    戒治保護管束期滿，該次施用毒品犯行，另經臺灣士林地方
    法院於91年4 月19日以91年度士簡字第126 號判處有期徒刑
    5 月，如易科罰金以300 元折算1 日確定。猶不知悔改，復
    基於施用第1 、2 級毒品海洛因及安非他命之概括犯意，自
    92年11月、12月間起，至93年1 月7 日止，連續多次在臺北
    縣土城市○○路○ 段193 號5 樓居所，以安非他命摻雜海洛
    因一同置於吸食器內燒烤，或單獨將安非他命置於吸食器、
    玻璃球內燒烤，或將海洛因摻入香菸內點火吸食之方式，多
    次非法施用毒品，此期間內約施用海洛因5 至6 次，施用安
    非他命10餘次，三犯施用毒品犯行。嗣93年1 月7 日15時30
    分許，為警在臺北縣土城市○○路○ 段193 號前查獲，並於
    甲○○上列居住處中附帶搜索扣得海洛因2 包（共淨重0 ‧
    5 公克，起訴書誤載為0 ‧3 公克）、安非他命2 包（合計
    淨重10‧1 公克）、安非他命玻璃球1 個、吸食器1 組等物
    。
二、案經臺北市政府警察局松山分局報告臺灣板橋地方法院檢察
    署檢察官偵查起訴。
    理  由
一、右揭事實，業據被告甲○○於本院審理時坦承不諱，被告為
    警查獲時所採集之尿液送驗結果，確呈毒品鴉片類及安非他
    命類陽性反應，此有臺灣檢驗科技股份有限公司出具之93年
    2 月13日濫用藥物尿液檢驗報告一紙在卷可稽，此外復有法
    務部調查局93年3 月8 日鑑驗海洛因合計淨重0 ‧5 公克之
    鑑定通知書附於審理卷可按。又依本院歷來審判經驗得知，
    海洛因及安非他命之吸食方式，依施用者之使用習慣而有所
    不同，並無一定模式可循，據以往囑託鑑定機關所為之鑑定
    結果得知，確有於毒品證物及吸食工具等之檢驗中發現以前
    開二者毒品摻雜吸食之案例，故確有施用者將二者同置於吸
    食器內施用之可能，而被告於本院審理時所稱同時將海洛因
    與安非他命混合摻入玻璃瓶內後，以火燒烤吸食該氣體等言
    ，應非無可能。又被告前因二次施用毒品案件，經裁定送觀
    察、勒戒，及強制戒治保護管束期滿之事實，有上開不起訴
    處分、裁定、判決紀錄之台灣高等法院被告全國前案紀錄表
    一份在卷可按。本件事證明確，被告於三犯本件施用第一級
    毒品海洛因及施用第二級毒品安非他命案件，應予依法論科
    。
二、查海洛因及安非他命分別為毒品危害防制條例第2 條第2 項
    第1 、2 款明定之第一、二級毒品，不得持有、施用；本件
    被告三犯施用第一級毒品海洛因及第二級毒品安非他命行為
    ，核其所為，係犯修正前毒品危害防制條例第10條第1 項之
    施用第一級毒品罪及同條第2 項之施用第二級毒品罪；而毒
    品危害防制條例於92年7 月9 日修正公布，於93年1 月9 日
    生效，該條例第10條第1 項、第2 項之規定並無更易，經比
    較新舊法結果，被告所犯前開二罪，依修正後之同法第10條
    第1 項、第2 項之規定，刑罰與修正前同條規定相同，並無
    不利，是依刑法第2 條第1 項前段規定，自應適用修正後毒
    品危害防制條例第10條第1 項、第2 項之規定處斷。至其施
    用前持有第1 級毒品海洛因及第2 級毒品安非他命之低度行
    為，應分別為施用之高度行為所吸收，不另論罪。被告先後
    多次施用第1 級毒品海洛因及第2 級毒品安非他命之行為，
    時間緊接、各所犯罪名相同，顯係基於概括犯意為之，各應
    論以連續犯。又其有時係以一施用行為，觸犯前開施用第一
    級毒品及施用第二級毒品二罪名，為想像競合犯，應依刑法
    第55條前段規定，從一重之施用第一級毒品罪處斷，公訴人
    認被告所犯上開二罪間，犯意各別，行為互殊，應分論併罰
    ，尚有誤會；又公訴意旨認為被告自92年3 月18日起即連續
    施用安非他命云云，然此為被告所否認，辯以係自92年11月
    、12月間起始行施用，本院依據公訴人所舉尿液檢驗結果證
    據，並不足以證明被告所述不實，此92年3 月18日起至同年
    11月、12月前之期間，不能證明被告犯罪，惟因與上列論罪
    部分有連續犯裁判上一罪之關係，爰不另為無罪之諭知。末
    查，被告有事實欄所示前科犯行，有臺灣高等法院被告全國
    前案紀錄表一份在卷可參，其於受有期徒刑之執行完畢後，
    5 年以內再犯本件有期徒刑以上之罪，為累犯，應依刑法第
    47條規定加重其刑。爰審酌被告前經觀察、勒戒、戒治，仍
    未戒斷其施用毒品之惡習，並參酌其犯罪動機、目的、手段
    、所生戕害其身心情形及犯罪後態度良好等一切情狀，量處
    如主文所示之刑，以示懲儆。又扣案之海洛因2 包（共淨重
    0 ‧5 公克）、安非他命2 包（合計淨重10‧1 公克）均依
    毒品危害防制條例第18 條 第1 項規定諭知沒收銷燬，安非
    他命玻璃球1 個、吸食器1 組係被告所有施用毒品之工具，
    此經被告供明，應依刑法第38條第1 項第2 款規定宣告沒收
    。至於扣案葡萄糖，因與被告施用毒品方式無涉，不併宣告
    沒收。
據上論斷，應依刑事訴訟法第273 條之1 第1 項、第299 條第1
項前段，修正後毒品危害防制條例第10條第1 項、第2 項、第18
條第1 項，刑法第11條前段、第2 條第1 項前段、第56條、第55
條、第47 條、第38條第1 項第2 款，判決如主文。
本案經檢察官郭學廉到庭執行職務
中　　華　　民　　國　　94　　年　　6 　　月　　24　　日
                  刑事第一庭    法　官  陳財旺
以上正本證明與原本無異
如不服本判決應於送達後10日內向本院提出上訴狀
                                書記官　張文惠
中　　華　　民　　國　　94　　年　　6 　　月　　24　　日
附錄本案論罪科刑法條全文：
毒品危害防制條例第10條
施用第一級毒品者，處六月以上五年以下有期徒刑。
施用第二級毒品者，處三年以下有期徒刑。
